【裁判字號】    95,交訴,5
【裁判日期】    950525
【裁判案由】    過失致死
【裁判全文】
臺灣臺南地方法院刑事判決               95年度交訴字第5號
公  訴  人  臺灣臺南地方法院檢察署檢察官
被      告  甲○○
上列被告因過失致死案件，經檢察官提起公訴（94年度偵字第14
175號、第14524號、94年度營偵字第1229號），被告就犯罪事實
為有罪之陳述，經本院裁定進行簡式審判程序，本院判決如下：
    主  文
甲○○因過失致人於死，處有期徒刑捌月。緩刑參年。
    事  實
一、甲○○考領有小型車普通駕駛執照，其於民國94年10月8日
    上午7時45分許，駕駛牌照號碼VU-5699號自小客貨車，沿臺
    南縣柳營鄉○○路○段快車道，由北向南行駛，行至該路段
    761號其住宅前欲轉入其住宅時，本應注意汽車變換車道時
    ，應讓直行車先行，並注意安全距離，且依當時天候晴、日
    間自然光線、柏油路面、乾燥無缺陷、無障礙物、視距良好
    ，並無不能注意之情事，詎其竟疏於注意後面有無來車即貿
    然自快車道向右變換至慢車道，適有蔡國安（已歿，經檢察
    官另為不起訴處分）酒醉後（血液酒精濃度96.7mg/dl，換
    算吐氣酒精濃度每公升0.48毫克）駕駛牌照號碼OAR-460號
    重型機車，沿柳營路1段慢車道，亦疏未注意車前狀況，同
    向自後直行駛至，VU-5699號自小客貨車之右前車門遂與OAR
    -460號機車相碰撞，蔡國安因而人、車倒地，受有頭部外傷
    併顱內出血之傷害，經送醫救治後，延至翌（9）日凌晨3時
    20分許，因傷重不治死亡。甲○○於肇事後，未被有偵查權
    之公務員或機關發覺前，於警察到場時向警自首，坦承本件
    犯行。
二、案經案經乙○○（蔡國安之父）、丙○○（蔡國安之胞兄）
    、蔡佰融（蔡國安之子）告訴及臺南縣警察局新營分局報請
    臺灣臺南地方法院檢察署檢察官囑託臺灣嘉義地方法院檢察
    署檢察官相驗後，由臺灣臺南地方法院檢察署檢察官偵查起
    訴。
    理  由
一、本件係經被告甲○○於準備程序當庭表示認罪，而經本院裁
    定以簡式審判程序加以審理，則依據刑事訴訟法第273條之2
    、同法第159條第2項之規定，不適用傳聞法則有關限制證據
    能力之相關規定，合先敘明。
二、前揭犯罪事實，業據被告甲○○於警詢及偵、審中坦承不諱
    ，核與告訴人乙○○、丙○○指訴之情節相符，並有道路交
    通事故現場圖、道路交通事故調查報告表（一）、（二）、
    道路交通事故現場圖、被害人蔡國安之酒精測定紀錄表各1
    紙、現場照片32張及院95年4月28日勘驗之筆錄、現場圖各1
    份附卷可稽。被害人蔡國安因本件車禍受傷不治死亡，亦經
    臺灣嘉義地方法院檢察署檢察官督同檢驗員相驗屬實，製有
    勘驗筆錄、相驗屍體證明書、驗斷書在卷可憑。
三、按駕駛人應注意車前狀況，隨時採取必要安全措施；汽車變
    換車道時，應讓直行車先行，並注意安全距離；汽（機）車
    駕駛人飲用酒類後，其吐氣所含酒精濃度超過每公升0.25毫
    克或血液中酒精濃度超過百分之0.05以上者，不得駕車，道
    路交通安全規則第94條第3項、第98條第1項第6款、第102條
    第1項第6款前段定有明文。被告甲○○及被害人蔡國安駕車
    時自應分別注意遵守上開規定，且依當時情形天候晴、日間
    自然光線、柏油路面、乾燥無缺陷、無障礙物、視距良好，
    有上開道路交通事故調查報告表及現場照片可稽，客觀上並
    無不能注意之情形，詎被告及被害人均未注意遵守上開規定
    ，以致發生本件車禍，其2人均有過失，應無疑義。被告甲
    ○○右轉變換車道未注意安全距離，為肇事主因；被害人蔡
    國安酒醉駕駛機車未注意車前狀況，為肇事次因。本件車禍
    肇事責任經本院送請臺彎省臺南區車輛行車事故鑑定委員會
    鑑定結果亦同，有該會95年3月1日臺南區950085號鑑定意見
    書附卷可稽。被害人之死亡與被告上開過失行為間，並有相
    當因果關係。事證明確，被告之過失犯行洵堪認定。
三、核被告甲○○所為，係犯刑法第276條第1項之過失致死罪。
    被告於肇事犯罪後，未被有偵查權之公務員或機關發覺前，
    向警自首坦承犯行，進而接受裁判，有警詢筆錄及臺南縣警
    察局新營分局道路交通事故肇事人自首情形紀錄表附卷可稽
    ，應依刑法第62條前段規定減輕其刑。審酌被告之品行（無
    前科）、智識程度（國中畢業）、生活狀況（小康）、就本
    件車禍應負肇事主因之責任、被害人與有過失並應負肇事次
    因之責任、被告於事後已與被害人之家屬成立民事調解，有
    調解筆錄一紙附卷可稽，且被告事後坦承犯行、態度良好等
    一切情狀，爰量處如主文所示之刑，以示懲儆。又被告前未
    曾受有期徒刑以上刑之宣告，有臺灣臺南地方法院檢察署刑
    案資料查註紀錄表及臺灣高等法院被告前案紀錄表在卷可憑
    ，其經此教訓後，應知所警惕，信無再犯之虞，本院因認所
    宣告之刑以暫不執行為適當，併諭知緩刑3年，以勵自新。
據上論斷，應依刑事訴訟法第273條之1第1項、第299條第1項前
段，刑法第276條第1項、第62條前段、第74條第1款，罰金罰鍰
提高標準條例第1條前段，判決如主文。
本案經檢察官丁○○到庭執行職務
中    華    民    國    95    年    5    月    25    日
                  刑事第七庭    法  官  林勝利
以上正本證明與原本無異。
如不服本判決，應於判決送達後10日內，向本院提出上訴狀。
                                書記官  陳金堂
中    華    民    國    95    年    5    月    25    日
附錄本案論罪科刑法條全文：
中華民國刑法第276條
因過失致人於死者，處2年以下有期徒刑、拘役或2千元以下罰金
。
從事業務之人，因業務上之過失犯前項之罪者，處5年以下有期
徒刑或拘役，得併科3千元以下罰金。


司法院資訊處製作；財團法人民間司法改革基金會備份。
